---
title: "R Notebook"
output: html_notebook
---

План

1. Загрузка данных с WEO (IMF)
2. Фильтрация и обработка
3. Приведение данных к виду tidy data
4. Оценка зависимости ВВП на душу населения и отклонения курса от ППС

Библиотеки
```{r}
libs <- c('dplyr','ggplot2', 'tidyr')
install_libs <- libs[!(libs %in% installed.packages())]
for(lib in install_libs) install.packages(lib, dependences = TRUE)
sapply(libs, require, character = TRUE)
```

1. Скачать последний WEO

#1. Загрузка данных
```{r}
file_url <- 'https://www.imf.org/external/pubs/ft/weo/2019/01/weodata/WEOApr2019all.xls'
```

Загрузка датасета с сайта МВФ
```{r}
download.file(file_url, destfile = "data.txt")
d0 <- read.table('data.txt',
                 header = TRUE, 
                 encoding="Windows-1252", 
                 fill = TRUE, sep =  "\t", quote = "", dec =","
                 )
```
```{r}
d0[8732,]
d0 <- d0[-8732,]
```

```{r}
colnames(d0)
```


```{r}
d0$Country %>% unique
```


```{r}
str(d0)
```

#2. Фильтрация и обработка
```{r}
num_cols <- c(paste0('X',1980:1999), paste0('X',2000:2024))
```

```{r}
d0[, num_cols] <- apply(d0[, num_cols], 2, function(x) { 
    gsub('"', "", x)
    })

d0[, num_cols] <- apply(d0[, num_cols], 2, function(x) { 
    gsub(",", "", x)
    })
```

https://stackoverflow.com/questions/3418128/how-to-convert-a-factor-to-integer-numeric-without-loss-of-information
```{r}
d0 %>% filter(Country == "Russia", WEO.Subject.Code == "NGDP") 
```


```{r}
d1 <- d0
```



```{r}
for(col in num_cols#[1:length(num_cols)]
    ){
  chr <- d1[col][, col]
  num <- as.numeric(chr)
  d1[col][, col] <- num
}
```
```{r}
d1 %>% filter(Country == "Russia", WEO.Subject.Code == "NGDP")
```


```{r}
d1 %>% str
```

```{r}
keeps <- c(c("Country", "WEO.Subject.Code"),num_cols)
df <- d1[keeps]
str(df)
```


#3. Tidy data

Года- в строки
```{r}
df_g <- df %>% gather(Year, Value, X1980:X2024)
```
```{r}
df %>% head
```
```{r}
df_g %>% head
```

```{r}
legend <- unique(d1[c("WEO.Subject.Code", "Subject.Descriptor")])
```
```{r}
legend
```


```{r}
str(df_g)
```


```{r}
df_g$WEO.Subject.Code %>% unique
```


```{r}
df_g<-df_g[!(df_g$WEO.Subject.Code==""),]


```

Строки в столбце WEO.Subject.Code - переводим в столбцы
```{r}
d <- df_g %>% spread(WEO.Subject.Code, Value)
```
```{r}
head(df_g)
```


```{r}
head(d)
```


```{r}
d$Year <- (gsub('X', '', d$Year))
d$Date <- as.Date(gsub('X', '', d$Year), forma = "%Y")
```

```{r}
str(d)
```



```{r}
d %>% select(NGDP, Year, Country) %>% filter(Year == 2017) %>% select(NGDP) -> ngdp17
log(ngdp17$NGDP)%>% hist
```


Библиотека dplyr
%>% - оператор вместо написания функции (Ctrl+Shift+M) - 
То же самое, что filter(legend, ...)
```{r}
legend %>% filter(Subject.Descriptor == "Implied PPP conversion rate")
```
#4. Зависимость отклонения курса от курса по ППС и ВВП на душу населения
Расчет показателей
```{r}
d$EXR = d$NGDP / d$NGDPD #ВВП в нацвалюте поделить на ВВП в долларах
d$NGDPDPC_LOG = log(d$NGDPDPC) #ВВП на душу в долларах в текущих ценах
d$NGDP_LOG = log(d$NGDPDPC/d$EXR) # ВВП в базовых ценах

d$DEVPPP <- d$EXR / d$PPPEX -1 #отклонение от паритета
```

```{r}
legend
```

```{r}
dg <- d %>%
  gather(key = "Variable", value = "Value", -c(Country, Year, Date))
```
```{r}
str(dg)
```
```{r}
dg1 <-  dg %>% filter(Country == "Russia", Variable == "EXR" | Variable == "PPPEX") %>% select(Date, Variable, Value)
```

```{r}
head(dg1)
```

```{r}
ggplot(dg1, 
       aes(x = Date, y = Value, col = Variable)) + 
  geom_line(aes(color = Variable), size = 1) 

```

```{r}
legend
```

library dplyr  = data wrangling
```{r}
legend %>% filter(WEO.Subject.Code == 'NGDPDPC')
```

GDP per capita, current prices
```{r}
d_scatter <- d %>% filter(Year == 1994 | Year == 2018) %>% 
  select(Country, NGDPDPC_LOG, DEVPPP, Year)
ggplot(d_scatter, aes(x=NGDPDPC_LOG, y=DEVPPP, color = Year)) + geom_point() + geom_smooth(method = lm)
```
Линейная регрессия (паритета от логарифма ВВП на душу населения)

DEVPPP~NGDPDPC_LOG - слева - зависимая переменная, справа факторы 
```{r}
model <- lm(DEVPPP~NGDPDPC_LOG, d %>% filter(Year == 2018))
summary(model)
```
```{r}
legend
```


```{r}
model <- lm(DEVPPP~NGDPDPC_LOG+PCPI, d %>% filter(Year == 2018))
summary(model)
```


```{r}
d_scatter <- d %>% filter(Year == 1994 | Year == 2018) %>% 
  select(Country, NGDP_LOG, DEVPPP, Year)
ggplot(d_scatter, aes(x=NGDP_LOG, y=DEVPPP, color = Year)) + geom_point() + geom_smooth(method = lm)
```

```{r}
model <- lm(DEVPPP~NGDP_LOG, d %>% filter(Year == 2018))
summary(model)
```